---
title: "Pesca - Desembarques de capturas marítimas"
author: "Leonel Fernando Cejas"
output: html_document
---


```{r setup, include=FALSE}
knitr::opts_chunk$set(echo = TRUE)

```


```{r}
library(dplyr)
```


```{r}
library(ggplot2)
```


```{r}
library(gitcreds)
```

```{r}
library(readr)
```


```{r}
library(usethis)
```




**Introducción**


Esta sección consiste en entre 2 y 3 párrafos describiendo los datos.

El trabajo se realiza a partir de bases de datos privistas por la Subsecretaría
de Pesca y Acuicultura de la Repùblica Argentina. Comprenden las capturas 
realizadas por buques que operan dentro de la ZEE de la Repùblica Argentina en 
el período de 2010 a 2019


-   ¿Qué datos son?
-   ¿De dónde provienen? ¿Quién los tomó?
-   ¿En qué período se tomaron?

En general, cualquier detalle que crean relevante para que alguien sin acceso a los datos se haga una buena idea de los mismos.



## Exploración de los datos


```{r}
# Código para cargar o leer los datos
```



```{r}
# Cödigo de R acá 
# Agregá más bloques según sea necesario
```



## Hipótesis


