---
title: "Pesca - Desembarques de capturas marítimas"
author: "Leonel Fernando Cejas"
output: html_document
---


```{r setup, include=FALSE}
knitr::opts_chunk$set(echo = TRUE)

```


```{r}
library(dplyr)
```


```{r}
library(ggplot2)
```


```{r}
library(gitcreds)
```

```{r}
library(readr)
```


```{r}
library(usethis)
```






**Introducción**


El trabajo se realiza a partir de bases de datos privistas por la Subsecretaría
de Pesca y Acuicultura de la Repùblica Argentina. Comprenden las capturas 
realizadas por buques que operan dentro de la ZEE de la Repùblica Argentina en 
el período de 2010 a 2019



## Exploración de los datos

```{r}
library(readr)
captura_puerto_flota_2010_2018 <- read_csv("datos/captura-puerto-flota-2010-2018.csv")

```



```{r}
read.csv("datos/captura-puerto-flota-2010-2018.csv")
```


```{r}
filter(captura_puerto_flota_2010_2018, provincia_id == "06")

```
estos datos se pierden

```{r}
filter(captura_puerto_flota_2010_2018, puerto == "Mar del Plata")

```

```{r}
captura_puerto_flota_serie_tiempo <- read_csv("datos/captura-puerto-flota-serie-tiempo.csv")
```

```{r}
read.csv ("datos/captura-puerto-flota-serie-tiempo.csv")
```





```{r}
captura_puerto_flota_2010_2018 |> 
  filter (fecha %in% c("2010-01", "2010-02", "2010-03", "2010-04", "2010-05","2010-06", "2010-07", "2010-08", "2010-09", "2010-10", "2010-11", "2010-12")) |> 
  group_by(puerto) 
  

```





```{r}
 captura_puerto_flota_2010_2018 |>
  filter(fecha=="2010-01") |>
  mutate(proporcion = captura [especie = "Merluza hubbsi"]/captura)
  

```

##captura media es la suma de la captura por especie dividido el nro de casos, que son 26



```{r}
captura_puerto_flota_2010_2018 |> 
   filter(fecha=="2010-01") |>
  group_by(especie) |> 
  summarise(captura_media=mean(captura, na.rm =TRUE))
```

quiero saber cuantos casos aparece merluza hubbsi en lo anterior

```{r}

library(tidyverse)
aparece_especie <- captura_puerto_flota_2010_2018 %>%
  
  filter(fecha=="2010-01") |>
  group_by(especie) |>
  tally()
  
```

```{r}
unique(captura_puerto_flota_2010_2018$especie)
```
##tiene 13 columnas!

```{r}
library(dplyr)
glimpse(captura_puerto_flota_2010_2018)
```


